# 请教陈版：关于开发支出减值测试

提问人：zlzs77 时间：2022-10-30 11:22:21
陈版，请教一下，制造企业前期归集的开发支出和无形资产，由于市场和经营问题，停产，拟引入新的投资者，之前发生的开发支出和无形资产如何进行减值测试，可以说因为新的投资者仍然可以利用现在的研发成果，所以得出结论开发支出和无形资产未减值吗？现实中，这类资产如何进行减值测试？谢谢

回答人：chenyiwei
这类资产的减值测试，与引入新投资者无直接关系。
根据《企业会计准则第 8 号——商誉减值》第十二条：
预计资产的未来现金流量，应当以资产的当前状况为基础，不应当包括与将来可能会发生的、尚未作出承诺的重组事项或者与资产改良有关的预计未来现金流量。
预计资产的未来现金流量也不应当包括筹资活动产生的现金流入或者流出以及与所得税收付有关的现金流量。
企业已经承诺重组的，在确定资产的未来现金流量的现值时，预计的未来现金流入和流出数，应当反映重组所能节约的费用和由重组所带来的其他利益，以及因重组所导致的估计未来现金流出数。其中重组所能节约的费用和由重组所带来的其他利益，通常应当根据企业管理层批准的最近财务预算或者预测数据进行估计；因重组所导致的估计未来现金流出数应当根据《企业会计准则第 13 号—或有事项》所确认的因重组所发生的预计负债金额进行估计。
据此，除非引入新投资人不是纯财务投资人，且已对后续的研发资源投入、市场开拓等作出明确承诺的，否则是否引入新投资人不影响对该研发支出的减值测试。
对研发支出的减值测试，主要是依据对其未来可产生经济利益的预测，在其折现值的基础上减去预计从现在起直到研发成功尚需发生的研发投入。由于此问题的主观性非常大，务必谨慎预测。